臺灣桃園地方法院刑事判決
公　訴　人　臺灣桃園地方法院檢察署檢察官
被　　　告　丁○○　男　二十八.
　　　　　　　　　　（現於臺灣桃園看守所羈押中)
上列被告因竊盜案件，經檢察官提起公訴（九十三年度偵字第一
三五九九號、一三六六二號、一四一六八號、一八九二九號、一
九八二七號），及移送併案審理（九十三年度偵字第一九二九七
號），被告於本院準備程序進行中，就被訴及併案之事實為有罪
之陳述，經本院告知簡式審判程序意旨，並聽取公訴人及被告之
意見後，本院合議庭裁定依簡式審判程序審理，本院判決如下：
    主  文
丁○○連續竊盜，累犯，處有期徒刑壹年肆月。扣案之鑰匙壹支
沒收。
    事  實
一、丁○○前因竊盜案件，經本院九十一年度壢簡字第一○五三
    號判處有期徒刑六月確定，甫於民國九十二年九月一日易科
    罰金執行完畢（構成累犯）。詎其仍不知悔改，復基於意圖
　　為自己不法所有之概括犯意，連續於：(1)九十三年八月五日
　  下午三時許，在桃園縣龍潭鄉○○路六百十六號丹尼幼稚園
　　前，徒手打開車號ＫＦＲ─四七三號機車之置物箱蓋，竊取
  　丙○○所有放置於其內之皮夾一只（內有新台幣【下同】一
    千六百元、
    清雲科技大學學生證各一張）與眼鏡一副，得手後逃逸，嗣
    於九十三年八月十九日上午十一時五十分許，在桃園縣龍潭
    鄉○○○街七十八巷八號為警查獲；(2)九十三年八月十八日
    下午三時許，在桃園縣龍潭鄉○○路一百九十巷四十六號前
    ，因見戊○○所有車號ＢＡ二─二五○號機車之鑰匙一支放
    置在該車之腳踏板上，旋持前開鑰匙啟動該機車而竊取之，
    得手後，供己使用，嗣於九十三年八月二十日下午一時二十
    分許，在桃園縣桃園市○○路二百九十號前為警查獲；(3)九
    十三年八月十八日晚間十時許，在桃園縣中壢市○○○街十
    九號附近，徒手打開甲○○所有車號ＷＫＲ─四四九號機車
    之置物箱蓋，竊取其內甲○○所有之
    保卡、清雲科技大學學生證各一枚，得手後逃逸，嗣於九十
    三年八月十九日上午十一時五十分許，在桃園縣龍潭鄉○○
    ○街七十八巷八號為警查獲；(4)九十三年八月二十七日晚間
    九時許，在桃園縣龍潭鄉○○路與竹龍路口，持其所有之鑰
    匙一支，啟動庚○○所有車號ＥＷＫ─三五五號之機車而竊
    取之，得手後供己使用，嗣於九十三年九月三日晚間八時許
    ，在桃園縣龍潭鄉○○路麥當勞前為警查獲，並扣得其所有
    供本件竊盜犯罪所用之鑰匙一支；(5)九十三年十一月十六日
    下午六時許，在桃園縣平鎮市○○路○段一百五十巷二百五
    十五弄（公訴人誤載為二百二十五弄），以路邊拾獲之鑰匙
    一支啟動辛○○所有停放該處之車號ＡＮ─一五四三號自用
    小客車而竊取之，得手後，供為自己使用，嗣於九十三年十
    一月二十一日上午七時十分許，丁○○駕駛前述自用小客車
    行經桃園縣八德市○○○街與和成路口時，為警當場查獲；
    (6)九十三年十一月二十九日上午七時許，在桃園縣蘆竹鄉中
    福村中興二十九之九號前，徒手竊得臺灣電力公司所有價值
    約一萬元之裸銅線一批（長約一百六十公尺），嗣因丁○○
    將該批裸銅線搬入其所駕駛車號Ｇ九─六九六二號自用小客
    車之行李箱（該批裸銅線已置於丁○○實力支配之下），準
    備駕車離去之際，經民眾報警當場攔檢查獲；(7)九十三年十
    二月十四日晚間十時許，在桃園縣楊梅鎮○○路附近，因見
    乙○○所有車號ＬＳ─三八○二號之自用小客貨車之車窗未
    關，且鑰匙尚插在車內之電門上，即徒手打開車門，啟動該
    車而竊取之，得手後供己使用，嗣於九十三年十二月十六日
    上午六時五十三分許，在桃園縣楊梅鎮○○路二段三百四十
    九巷內為警查獲。
二、案經桃園縣警察局、平鎮分局、大溪分局、八德分局、楊梅
    分局、大園分局移送暨報請臺灣桃園地方法院檢察署檢察官
    偵查起訴及移送併案審理。
    理  由
一、本案被告丁○○所犯之普通竊盜罪，非為死刑、無期徒刑、
    最輕本刑三年以上有期徒刑之罪或高等法院管轄第一審案件
    之罪，而被告於本院準備程序進行中，就被訴及併案事實為
    有罪之陳述，經本院告知簡式審判程序意旨，並聽取公訴人
    及被告之意見後，本院合議庭依刑事訴訟法第二百七十三條
    之一第一項之規定，裁定依簡式審判程序審理，合先敘明。
二、上揭犯罪事實，業據被告丁○○於本院審理時坦承不諱（見
    本院卷第一九至二一頁、四二頁），並有下列補強證據足資
    佐證，分述如下：
    （一）上揭(1)(3)之犯罪事實，核與被害人丙○○、甲○○指
          訴之情節相符（見九十三年度偵字第一三五九九號卷
          第一一至一四頁），並有贓物領據二紙在卷可稽（見
          前卷第二一、二二頁）。
    （二）上述(2)之犯罪事實，核與被害人戊○○指訴之情節大
          致相符（見九十三年度偵字第一三六六二號卷第八頁
          ），並贓物領據及車輛認可資料各一份可資佐證（見
          前卷第九、一五頁）。
    （三）上開(4)之犯罪事實，核與被害人庚○○指訴之情節相
          符（見九十三年度偵字第一四一六八號卷第一○頁）
          ，並有贓物領據及車輛認可資料各一紙附卷可憑（見
          前卷第一一、一二頁），且有扣案之鑰匙一支可資佐
          證。
    （四）前述(5)之犯罪事實，核與被害人辛○○指訴之情節相
          符（見九十三年度偵字第一八九二九號卷第九頁），
          並有贓物領據及車號ＡＮ─一五四三號自用小客貨車
          之行車執照影本各一紙附卷可稽（見前卷第一二、一
          五頁）。
    （五）前揭(6)之犯罪事實，核與證人即臺灣電力公司之技術
          士己○○證述之情節大致相符（見九十三年度偵字第
          一九二九七號卷第一○頁），並贓物領據一紙及現場
          照片四張可資佐證（見前卷第一一、一五、一六頁）
          。
    （六）上述(7)之犯罪事實，核與被害人乙○○指訴之情節大
          致相符（見九十三年度偵字第一九八二七號卷第一二
          、一三頁），並贓物認領保管單及車輛認可資料各一
          份可資佐證（見前卷第一五、一六頁）。
    （七）綜上足認被告前開自白與事實相符，自堪以採信。本
　　　　　件事證明確，被告所為前揭犯行，洵堪認定。
三、核被告所為，係犯刑法第三百二十條第一項之普通竊盜罪。
    被告先後七次之竊盜犯行，時間緊接，觸犯構成要件相同之
    罪名，顯係基於概括犯意為之，為連續犯，依刑法第五十六
    條之規定，論以一罪，並加重其刑。又被告所為前述(6)之普
    通竊盜犯行，雖未據檢察官起訴，惟此部分與公訴人起訴之
    犯罪事實既具有連續犯之裁判上一罪關係，應為起訴效力所
    及，本院自應併予審究。另被告前因竊盜案件，經本院九十
    一年度壢簡字第一○五三號判處有期徒刑六月確定，甫於九
    十二年九月一日易科罰金執行完畢，此有臺灣高等法院被告
　　全國前案紀錄表附卷足憑，其前受有期徒刑執行完畢，於五
  　年內再犯本件最重本刑為有期徒刑以上之罪，為累犯，應依
    刑法第四十七條之規定加重其刑，並依法遞加重其刑。爰審
    酌被告之素行，本件犯罪情節及被害人受損之程度暨被告事
    後坦承犯行之態度等一切情狀，量處如主文所示之刑，以資
    懲戒。扣案之鑰匙一支（見九十三年度偵字第一四一六八號
    卷第二三頁），為被告所有，且係被告供前揭(4)竊盜犯罪所
    用之物，爰依刑法第三十八條第一項第二款之規定宣告沒收
    ；至其餘扣案之鑰匙二支（分見九十三年度偵字第一八九二
    九號卷第一四頁、九十三年度偵字第一九八二七號卷第一九
    頁），雖係被告供前述(5)(7)竊盜犯罪所用之物，惟前開鑰匙
    或為被告在路邊拾獲或係插在車內之電門上等情，業據被告
    供述在卷（見本院卷第二三、二四頁），皆非被告所有，與
    刑法第三十八條規定沒收之要件不符，自不得宣告沒收，併
    此敘明。
據上論斷，應依刑事訴訟法第二百七十三條之一第一項、第二百
九十九條第一項前段，刑法第五十六條、第三百二十條第一項、
第四十七條、第三十八條第一項第二款，罰金罰鍰提高標準條例
第一條前段，判決如主文。
本案經檢察官簡志祥到庭執行職務。
中　　華　　民　　國　九十四　年　　三　　月　　一　　日
                  刑事第八庭    法　官　  吳為平
以上正本證明與原本無異。
如不服本判決，應於送達後十日內，向本院提出上訴狀。
                                書記官　  賴朱梅
中　　華　　民　　國　九十四  年　　三　　月　　三    日
附錄論罪科刑法條：
刑法第三百二十條
意圖為自己或第三人不法之所有，而竊取他人之動產者，為竊盜
罪，處五年以下有期徒刑、拘役或五百元以下罰金。
意圖為自己或第三人不法之利益，而竊佔他人之不動產者，依前
項之規定處斷。
前二項之未遂犯罰之。
